# 处置控股子公司的股权，合并抵消产生的投资收益，在非经中是否计算所得税费用？

提问人：bearsissi 时间：2022-01-21 16:49:40
各位老师好，请教一个问题。
①我公司处置控股子公司股权，合并抵消层面产生投资收益 100 。在计算非经常损益时，该投资收益作为“非流动资产处置损益”计入，但是否需要考虑此项投资收益的所得税费用和少数股权损益。
②若考虑所得税费用，是在什么场景下，有什么准则依据？
求老师指点！

回答人：chenyiwei
合并报表层面需考虑处置公司损益的所得税影响。其金额以个别报表层面依据处置价款减去原投资成本确定的当期应纳税所得额为基础确定。如果前期就在该子公司的持股期间累计净利润或其他权益变动额中所享有的份额确认过递延所得税资产或负债的，则在处置时点将上述递延所得税资产或负债予以转回处理，转回的影响也是计入处置当期损益，并且计入非经常性损益。